臺灣桃園地方法院刑事裁定
111年度聲字第1809號
聲  請  人  臺灣桃園地方檢察署檢察官
受  刑  人  蔡正洋



上列聲請人因受刑人數罪併罰有二裁判以上，聲請定其應執行之
刑（111年度執聲字第1255號），本院裁定如下：
    主  文
蔡正洋犯如附表所示之罪，所處如附表所示之刑，應執行有期徒
刑肆年。
    理  由
一、本件聲請意旨略以：受刑人蔡正洋因竊盜等案件，先後經法
    院判決確定如附表，應依刑法第53條、第51條第5 款及第50
    條第2 項之規定，定其應執行之刑，爰依刑事訴訟法第477 
    條第1 項聲請裁定等語。
二、按裁判確定前犯數罪者，併合處罰之，但得易科罰金之罪與
    不得易科罰金之罪，不在此限；前項但書情形，受刑人請求
    檢察官聲請定應執行刑者，依第51條規定定之，刑法第50條
    第1 項但書第1 款、第2 項分別定有明文。又數罪併罰，有
    二裁判以上，依第51條之規定，定其應執行之刑；數罪併罰
    ，分別宣告其罪之刑，宣告多數有期徒刑者，於各刑中之最
    長期以上，各刑合併之刑期以下，定其刑期，但不得逾30年
    ，刑法第53條及第51條第5 款亦有明文。另數罪併罰中之一
    罪，雖得易科罰金，惟因與不得易科之他罪併合處罰結果而
    不得易科罰金時，原可易科部分所處之刑，自亦無庸為易科
    折算標準之記載（司法院釋字第144 號解釋意旨足供參照）
    。
三、經查，受刑人蔡正洋因竊盜等案件，業經臺灣高等法院、臺
    灣雲林地方法院及本院各判處如附表所示之刑，均經分別確
    定在案，此有如附表所示之判決及臺灣高等法院被告前案紀
    錄表各1 份附卷可憑，而其中受刑人所犯如附表編號2、8、
    9、11所示為不得易科罰金之罪，與附表編號1、3、4、5、6
    、7、10、12所示為得易科罰金之罪，依刑法第50條第1項但
    書之規定固不得併合處罰，然查聲請人之聲請既係應受刑人
    之同意而提出，有臺灣桃園地方檢察署依102 年1 月23日修
    正之刑法第50條調查受刑人是否聲請定應執行刑調查表1 份
    在卷可稽，符合刑法第50條第2 項之規定，是聲請人就附表
    所示各罪聲請定其應執行之刑，核屬正當，應予准許。是爰
    依受刑人犯罪行為之不法及罪責程度、各罪之關聯性、犯罪
    情節、次數及行為態樣、數罪所反應受刑人之人格特性與傾
    向、對受刑人施以矯正之必要性暨法律所規定定應執行刑之
    外部界線等，就其所犯如附表所示各罪為整體非難評價，定
    其應執行之刑如主文所示。
四、末按定應執行刑，不僅攸關國家刑罰權之行使，於受刑人之
     權益亦有重大影響，除顯無必要或有急迫情形外，法院於
    裁 定前，允宜予受刑人以言詞、書面或其他適當方式陳述
    意見 之機會，程序保障更加周全等情，有最高法院刑事大
    法庭110 年度台抗大字第489 號裁定意旨可供參照。查本院
    業已函請受刑人就檢察官聲請本件定應執行之刑表示意見，
    並經受刑人回覆表示「無意見」，有本院111年6月27日函及
    陳述意見狀各1張在卷可參，是本件既已給予受刑人陳述意
    見之機會，揆諸前揭說明，自已保障受刑人之程序利益，併
    予敘明。
五、依刑事訴訟法第477 條第1 項，刑法第53條、第50條第2 項
    、第51條第5 款，裁定如主文。　　
中　　華　　民　　國　　111 　年　　8 　　月　　22　　日
            刑事第十庭    法　官　林大鈞
以上正本證明與原本無異。
如不服本裁定，應於裁定送達後5 日內向本院提出抗告狀。

　　　　　　　　　　　　　書記官　陳淑瓊
　　　　　　　　　　　　　　　
中　　華　　民　　國　　111 　年　　8 　　月　　23　　日
附表：
編　　　　　號  1 2 3 罪　　　　　名  竊盜 施用第一級毒品 攜帶兇器竊盜 宣　　告　　刑  有期徒刑2月。 有期徒刑8月。 有期徒刑6月。 犯　罪　日　期  108年10月1日 108年7月14日 108年8月12日  偵查(自訴)機關年　度　案　號  雲林地檢109年度偵字第1373號 桃園地檢108年度毒偵字第5347號 桃園地檢108年度偵緝字第2513號、109年度偵字第4494號 最後事實審 法　　院 雲林地院 桃園地院 桃園地院  案　　號 109年度簡字第60號 109年度審訴字第953號 109年度壢簡字第540號  判決日期 109年5月28日 109年6月29日 109年6月23日 確定判決 法　　院 雲林地院 桃園地院 桃園地院  案　　號 109年度簡字第60號 109年度審訴字第953號 109年度壢簡字第540號  判決確定日期 109年7月7日 109年8月4日 109年8月4日  備註  編號1至8所示各罪，業經桃園地院110年度聲字第772號裁定定應執行有期徒刑2年6月確定。   

編　　　　　號  4 5 6 罪　　　　　名  收受贓物 施用第一級毒品 施用第二級毒品 宣　　告　　刑  有期徒刑2月。 有期徒刑6月。 有期徒刑2月。 犯　罪　日　期  107年2月28日起至107年5月31日13時51分間之某時（檢察官聲請書附表誤載為107年5月31日，應予更正） 108年12月18日 108年12月18日  偵查(自訴)機關年　度　案　號  桃園地檢108年度偵緝字第2513號、109年度偵字第4494號 桃園地檢109年度毒偵字第936號 桃園地檢109年度毒偵字第936號 最後事實審 法　　院 桃園地院 桃園地院 桃園地院  案　　號 109年度壢簡字第540號 109年度審訴字第1732號 109年度審訴字第1732號  判決日期 109年6月23日 109年10月14日 109年10月14日 確定判決 法　　院 桃園地院 桃園地院 桃園地院  案　　號 109年度壢簡字第540號 109年度審訴字第1732號 109年度審訴字第1732號  判決確定日期 109年8月4日 109年11月17日 109年11月17日  備註     

編　　　　　號  7 8 9 罪　　　　　名  竊盜 結夥三人以上竊盜 施用第一級毒品 宣　　告　　刑  有期徒刑4月。 有期徒刑7月。 有期徒刑7月。 犯　罪　日　期  108年10月12日 108年10月12日 108年6月6日  偵查(自訴)機關年　度　案　號  桃園地檢109年度偵字第3618號 桃園地檢109年度偵字第3618號 桃園地檢108年度毒偵字第3362號 最後事實審 法　　院 桃園地院 桃園地院 桃園地院  案　　號 109年度審易字第1258號 109年度審易字第1258號 109年度審訴緝字第2號  判決日期 109年10月16日 109年10月16日 110年2月19日 確定判決 法　　院 桃園地院 桃園地院 桃園地院  案　　號 109年度審易字第1258號 109年度審易字第1258號 109年度審訴緝字第2號  判決確定日期 109年12月22日 109年12月22日 110年3月23日  備註     

編　　　　　號  10 11 12 罪　　　　　名  竊盜 施用第一級毒品 結夥三人以上攜帶兇器竊盜 宣　　告　　刑  有期徒刑3月。 有期徒刑8月。 有期徒刑6月。 犯　罪　日　期  108年12月19日 108年7月4日 108年12月15日  偵查(自訴)機關年　度　案　號  桃園地檢109年度偵字第15076號 桃園地檢108年度毒偵字第3895號 桃園地檢109年度偵字第15795號 最後事實審 法　　院 桃園地院 臺灣高等法院 桃園地院  案　　號 110年度易字第237號 110年度上訴字第2686號 110年度審易字第1570號  判決日期 110年10月29日 110年11月2日 111年4月8日（檢察官聲請書附表誤載為111年4月11日，應予更正） 確定判決 法　　院 桃園地院 最高法院 桃園地院  案　　號 110年度易字第237號 111年度台上字第402號 110年度審易字第1570號  判決確定日期 110年12月14日 111年2月10日 111年5月11日  備註